【裁判字號】    95,毒抗,384
【裁判日期】    950831
【裁判案由】    毒品危害防制條例
【裁判全文】
臺灣高等法院刑事裁定                 95年度毒抗字第384號
抗  告  人
即  被  告  甲○○
上列抗告人因違反毒品危害防制條例案件，不服臺灣士林地方法
院95年度毒聲字第252號，民國95年6月1日裁定（聲請案號：臺
灣士林地方法院檢察署95年度聲觀字第201號，違反毒品危害防
制條例案號：臺灣士林地方法院檢察署檢察署95年度毒偵字第
928號），提起抗告，本院裁定如下：
    主  文
抗告駁回。
    理  由
一、本件抗告意旨略以：抗告人於民國94年8月28日，在桃園縣
    桃園市○○路48巷9號3樓之2「48街舞廳」內為警查獲，在
    現場並無第二級毒品MDMA及MDA，伊亦未見過第二級毒品
    MDMA及MDA，未施用第二級毒品MDMA及MDA云云。
二、按犯毒品危害防制條例第10條之罪者，檢察官應聲請法院裁
    定，令被告或少年入勒戒處所觀察、勒戒，其期間不得逾2
    月，同條例第20條第1項定有明文。
三、經查：
（一）、原聲請意旨略以：抗告人甲○○基於施用第二級毒品
        MDMA、MDA之犯意，於94年8月28日為警查獲後採尿往前
        回溯3日內之某時，在不詳處所，施用第二級毒品MDMA
        及MDA，嗣於同日凌晨3時40分許，在桃園縣桃園市○○
        路48巷9號3樓之2「48街舞廳」內為警查獲。訊據被告
        矢口否認有上揭施用第二級毒品之犯行，惟將其尿液送
        臺灣尖端先進生技醫藥股份有限公司檢驗結果，呈MDMA
        、MDA陽性反應。爰依前揭規定，聲請裁定將被告送勒
        戒處所施以觀察、勒戒等語。
（二）、抗告人為警查獲後所採集之尿液，經送臺灣尖端先進生
        技醫藥股份有限公司以氣相層析質譜分析法檢驗後，呈
        MDMA、MDA陽性反應，此有該公司94年9月26日濫用藥物
        檢驗報告書1紙附卷可佐。參以「Disposition of Toxic
        Drugs and Chemicals in Man」一書第4版提到施用第
        二級毒品MDMA3天內尿液中會排出65% MDMA及7%MDA 。
        第二級毒品MDMA其檢出時效目前無相關文獻可資參考，
        但因MDMA與甲基安非他命化學結構頗為類同，故其檢出
        時效可參考甲基安非他命之情況。另以甲基安非他命而
        言，其檢出時效應視施用量多少即個人代謝情況而異。
        施用量多者，於施用後3、4日仍有可能檢出甲基安非他
        命陽性反應，施用量少者可能在24小時後即難以檢出，
        故一般採尿以施用後24小時內行之為宜，業據法務部調
        查局以89年11月21日陸(一)字第89089878號函釋在案；
        而初次吸食麻醉藥品者，經人體代謝作用於8小時之內
        ，即有約80%之量排出，24小時之後，續有約剩餘量之
        90%再排出，72小時之後仍有殘餘微量排出，亦有憲兵
        司令部80年3月25日鑑驗字第0999號函足供參酌。再
        者，施用亞甲二氧基（MDMA）後，可由尿液檢出之時限
        ，會隨著個人施用的劑量及體質代謝速度不同而有所差
        異。根據國外文獻資料報導，亞甲二氧基（MDMA）之主
        要代謝物二亞甲二氧基（MDA）之半衰期為9至19小時；
        在施用50毫克之亞甲二氧基（MDMA），半小時後即可自
        尿液中檢測出MDMA及主要代謝物二亞甲二氧基（MDA ）
        ，且有72%之劑量會在72小時內檢測出等情，亦經行政
        院國軍退除役官兵輔導委員會臺北榮民總醫院90年3月
        19日函釋在卷，據此足認被告至少應有於94年8月28日
        為警採尿時往前回溯72小時內之某不詳時間，在不詳地
        點，施用第二級毒品MDMA1次，至為明確，是抗告人前
        開所辯洵不足採，其有施用第二級毒品MDMA之犯行，應
        堪認定。
（三）、至聲請人聲請書所載抗告人於為警採尿回溯4日（即96
        小時）內某時施用毒品犯行，關於犯罪時點之認定，固
        與前揭說明未合，惟此項違誤尚不足以影響抗告人確有
        施用第二級毒品MDMA犯行之認定，是聲請人之聲請於法
        相符，應予准許，原審因裁定抗告人施用第二級毒品，
        令入勒戒處所觀察、勒戒，即無不合，抗告人之抗告為
        無理由，其抗告應予駁回。
四、據上論斷，應依刑事訴訟法第412條，裁定如主文。
中    華    民    國    95    年    8     月    31    日
                  刑事第八庭審判長法  官  鄭文肅
                                  法  官  陳國文
                                  法  官  江國華
以上正本證明與原本無異。
不得再抗告。
                                  書記官  陳玉嬋
中    華    民    國    95    年    9     月    7     日


司法院資訊處製作；財團法人民間司法改革基金會備份。
